# 求助 chenyiwei 老师代建项目及 TOT问题

提问人：rickymost 时间：2022-12-23 11:04:38
甲集团是市属国企，主要是代政府建设项目，代建项目均挂账存货-代建工程，相关政府拨款挂账预收款项，等财政最终审核时，往来款与存货代建对冲，其中有一A高速路资产，实际已使用，已预结算，但尚未最终结算，故仍挂存货核算。因政府未指定管理人，甲集团仍代为管理及收费，收费用于还贷，该项不不产生净损益。
乙公司为本年根据政府文件新划拨进的甲集团孙公司，有一B高速路资产（资金来源：注册资本、交通局拨款、贷款），整个乙公司为项目公司，只有该高速路运营，也是收费还贷，已确认固定资产，分类路产类固定资产及相应的管理系统固定资产，根据该省财政文件，收费还贷高速路路产不提折旧，未规定其他设备不提折旧，因此该企业路产不提折旧，对应的管理系统计提了折旧。
2022 年根据政府已发文件，拟对A、B高速进行资产盘活，采用PPP模式的TOT形式。
1 、甲集团对A高速路的核算及乙公司对B高速路的核算是否采用同一科目，已保证核算一致？如果是，是否统一挂账“其他非流动资产”？考虑到期后TOT。是否A、B高速可以看成是性质不一样的，仍在不同科目核算？
2 、乙公司拟对B高速管理类系统也不提折旧，企业认为该项资产自己只是代政府管理，收费用于还贷等，不产生盈余，管理系统折旧政府不予补偿，企业拟冲回原已计提折旧，期后也不再计提，该项是否合理？对路产不提折旧使用省财政文件不提折旧是否合理？虽与会计准则不符。
3 、如果财政对A、B高速进行TOT，甲集团跟乙公司是否均不需进行账务处理，只要在收到相关款项的是否确认其他业务收入？
谢谢陈老师。

回答人：chenyiwei
严格来说，政府收费还贷公路都不应确认为企业的资产，通行费收入也不应列入企业的利润表。计入固定资产但不计提折旧的做法，虽然实务中也有见到，但并不符合固定资产准则规定。因此，两者作为存货核算或者作为固定资产核算都是不恰当的。不仅对于高速路本身，其对应的管理系统也是如此，可以在政府会计体系下确认为资产，但不能确认为受托运营管理的项目公司的资产。
如果日后转为TOT模式，签订规范的TOT协议且确保符合“双控制”和“双特征”的，可以转为《企业会计准则解释第 14 号》第一条下的无形资产或金融资产核算。